臺灣苗栗地方法院刑事判決　　　　　　　　　　　　　九十一年度訴字第三三一號
　　公　訴　人　臺灣苗栗地方法院檢察署檢察官
　　被　　　告　甲○○
右列被告因違反毒品危害防制條例案件，經檢察官提起公訴（九十一年度毒偵字第六
五八號），本院判決如左：
    主  文
甲○○連續施用第一級毒品，累犯，處有期徒刑壹年壹月，扣案之注射針筒參支均沒
收；又施用第二級毒品，累犯，處有期徒刑肆月，扣案之第二級毒品安非他命（含袋
重零點柒伍公克）沒收銷燬之。應執行有期徒刑壹年肆月。扣案之第二級毒品安非他
命（含袋重零點柒伍公克）沒收銷燬之；注射針筒參支均沒收。
    事  實
一、甲○○前因違反槍砲彈藥刀械管制條例等案件，經臺灣高等法院定應執行之刑二
    年，並於民國九十年一月廿五日執行完畢（構成累犯）。又因施用第二級毒品安
    非他命案件，經本院以八十九年度毒聲字第一六九四號裁定送觀察、勒戒後，認
    無繼續施用毒品之傾向，經臺灣苗栗地方法院檢察署檢察官於八十九年十一月廿
    二日，以八十九年度毒偵字第一九一四號為不起訴處分確定。詎甲○○猶不知悔
    改，復基於施用第一級毒品海洛因之概括犯意，自九十一年五月間某日起，至九
    十一年七月二十八日廿二時許止，在其位於苗栗縣造橋鄉朝陽村七鄰海埔仔四之
    一號住處，連續施用第一級毒品海洛因多次；復基於施用第二級毒品安非他命之
    犯意，自九十一年七月廿八日晚間廿時許，在上開住處以玻璃球所製作之吸食器
    （已丟棄）施用第二級毒品安非他命一次，嗣為警於九十一年七月廿九日十二時
    許，在苗栗縣造橋鄉○○村○鄰○○○○○道路查獲，並扣得第二級毒品安非他
    命０‧七五公克及其所有供施用第一級毒品使用之器具注射針筒三支，經依本院
    九十一年度毒聲字第六一九號裁定送觀察、勒戒後，認有繼續施用毒品之傾向。
二、案經苗栗縣警察局竹南分局報告臺灣苗栗地方法院檢察署檢察官偵查起訴。
    理  由
一、訊據被告甲○○對於上揭施用第一級毒品海洛因及第二級毒品安非他命犯行均於
    審理中坦承不諱，而被告甲○○經警查獲當日所採集之尿液送檢驗後呈甲基安非
    他命陽性及嗎啡陽性反應，有苗栗縣衛生局出具之檢驗報告在卷可證，且有第二
    級毒品安非他命０‧七五公克、注射針筒三支扣案可憑。此外，被告前因施用第
    二級毒品安非他命案件，經依本院八十九年度毒聲字第一六九四號裁定送觀察、
    勒戒後，認無繼續施用毒品之傾向，經臺灣苗栗地方法院檢察署檢察官為不起訴
    處分確定。嗣因本件被查獲後，送觀察、勒戒，認有繼續施用毒品之傾向等情，
    亦有裁定書、不起訴處分書被告前科紀錄及台灣苗栗看守所附設勒戒處所九十一
    年八月十三日苗所衛字第０九一０００二五五二號函送之有無繼續施用毒品傾向
    證明書等附卷可憑。事證明確，被告犯行洵堪認定。
二、核被告甲○○所為，係犯毒品危害防制條例第十條第一項、第二項之施用第一級
    及第二級毒品罪。被告持有毒品之低度行為，應為施用毒品之高度行為所吸收，
    不另論罪。又被告先後多次施用海洛因之犯行，其時間緊接，方法相同，顯係基
    於概括犯意反覆為之，為連續犯，應依刑法第五十六條之規定，以一罪論。又前
    開所犯連續施用海洛因、施用安非他命二罪間，其犯意各別，罪名不同，應予分
    論併罰。又被告前因違反槍砲彈藥刀械管制條例等案件，經臺灣高等法院定應執
    行之刑有期徒刑二年，並於九十年一月廿五日執行完畢，五年內再犯本件有期徒
    刑以上之罪，為累犯，應依刑法第四十七條規定分別加重或遞加重其刑。爰審酌
    被告一再施用海洛因，又施用安非他命，不知悔改，惡性非淺，惟所犯係自殘行
    為，對社會、國家法益之危害尚輕，犯罪後又坦承犯行等一切情狀，分別量處如
    主文第一項所示之刑，並定應執行之刑，以示懲儆。扣案之第二級毒品安非他命
    （含袋重０、七五公克）為毒品危害防制條例第二條第一項第二款所示之毒品；
    應依同條例第十八條第一項前段沒收銷燬之。針筒三支，尚無積極証據足資証明
    為專供施用海洛因之器具，惟既為供被告犯罪所用之物，且為被告所有，業據被
    告自陳在卷，爰依刑法第三十八條第一項第二款沒收之。
三、本件於言詞辯論時，經公訴人具體求刑，有關施用第一級毒品部分為有期徒刑一
    年一月；施用第二級毒品部分為有期徒刑四月，應執行有期徒刑一年四月，被告
    亦同意就此科刑範圍內為判決，各當事人且均當庭陳明願捨棄上訴權並記明筆錄
    ，依刑事訴訟法第三百五十七條第一項、第三百五十八條第一項、第三百五十九
    條規定，各當事人均因捨棄上訴權而喪失其上訴權，特此敘明。
據上論斷，應依刑事訴訟法第二百九十九條第一項前段，毒品危害防制條例第十條第
一項、第二項、第十八條第一項前段，刑法第十一條、第五十六條、第四十七條、第
五十一條第五款、第三十八條第一項第二款，判決如主文。
本案經檢察官廖啟村到庭執行職務。
中      華      民      國    九十一    年      十      月    二十一    日
                                    臺灣苗栗地方法院刑事第一庭
                                           法  官  楊  台  清
右正本證明與原本無異。
本件不得上訴。
                                           書記官  李  惠  雯
中      華      民      國    九十一    年      十      月    二十一    日
附錄論罪科刑法條
毒品危害防制條例第十條
施用第一級毒品者，處六月以上、五年以下有期徒刑。
施用第二級毒品者，處三年以下有期徒刑。
